【裁判字號】    97,訴,2256
【裁判日期】    971218
【裁判案由】    毒品危害防制條例
【裁判全文】
臺灣臺北地方法院刑事判決              97年度訴字第2256號
公  訴  人  臺灣臺北地方法院檢察署檢察官
被      告  甲○○
                    （另案在臺灣臺北監獄臺北分監執行中）
上列被告因違反毒品危害防制條例案件，經檢察官提起公訴（九
十七年度毒偵字第三五○○號），被告於本院準備程序中就被訴
事實為有罪之陳述，經告知簡式審判程序之旨，並聽取公訴人及
被告之意見後，本院合議庭認為適宜由受命法官獨任進行簡式審
判程序而裁定改由受命法官獨任進行簡式審判程序審理，判決如
下：
    主  文
甲○○施用第一級毒品，累犯，處有期徒刑壹年壹月。
    事  實
一、甲○○有多次違反麻醉藥品管理條例、贓物、違反廢棄物清
    理法案件等前科。前因施用第二級毒品案件，經臺灣板橋地
    方法院檢察署檢察官聲請臺灣板橋地方法院以八十九年度毒
    聲字第七二七四號裁定送勒戒處所觀察、勒戒，並經該署檢
    察官將甲○○送臺灣臺北看守所附設勒戒處所執行觀察、勒
    戒後，因有繼續施用毒品之傾向，再經臺灣板橋地方法院檢
    察署檢察官聲請臺灣板橋地方法院以九十年度毒聲字第一二
    二二號裁定甲○○令入戒治處所施以強制戒治一年，並經臺
    灣板橋地方法院檢察署檢察官將甲○○送臺灣臺北監獄附設
    戒治所執行強制戒治，嗣甲○○經戒治所評定合格，認無繼
    續戒治之必要，經臺灣板橋地方法院檢察署檢察官聲請臺灣
    板橋地方法院以九十年度毒聲字第三三八二號裁定甲○○停
    止戒治，所餘戒治期間，付保護管束，甲○○於民國九十年
    八月二十四日出所，於九十一年三月二十一日交付保護管束
    期滿執行完畢，再由臺灣板橋地方法院檢察署檢察官於九十
    一年五月十五日以九十一年度戒毒偵字第二五三號為不起訴
    處分確定。於九十四年七月間，因犯施用第二級毒品罪，經
    本院以九十四年度易字第一○九九號判決判處有期徒刑六月
    ，嗣經臺灣高等法院以九十五年度上易字第一二三號案件受
    理後，因撤回上訴而確定；於九十五年一月間，因犯竊盜罪
    ，經臺灣板橋地方法院以九十四年度易字第六九二號判決判
    處有期徒刑一年六月，嗣經臺灣高等法院以九十五年度上易
    字第五二六號判決上訴駁回確定，該二案件嗣經臺灣板橋地
    方法院以九十六年度聲減字第六八號裁定各減刑為有期徒刑
    三月、九月，並定應執行刑有期徒刑十一月又十五日確定，
    於九十六年七月十六日因徒刑執行完畢出監。於九十七年四
    月間，因犯竊盜罪，經臺灣板橋地方法院以九十七年度簡字
    第三一九一號簡易判決判處有期徒刑四月確定；於九十七年
    五月間，因犯施用第一級毒品、第二級毒品罪，經本院以九
    十七年度訴字第六七七號判決分別判處有期徒刑七月、六月
    ，應執行有期徒刑一年，嗣經臺灣高等法院以九十七年度上
    訴字第三三○三號判決上訴駁回確定；於九十七年六月間，
    又因犯竊盜、妨害自由等罪，經本院以九十七年度簡字第二
    二二九號簡易判決分別判處有期徒刑四月、三月，應執行有
    期徒刑六月確定；於九十七年八月間，另因犯施用第一級毒
    品、第二級毒品罪，經本院以九十七年度訴字第九五七號判
    決各判處有期徒刑七月、六月，應執行有期徒刑一年確定，
    上開各案件並經本院以九十七年度聲字第二七六六號裁定定
    應執行刑有期徒刑二年八月確定。於九十七年九月間，再因
    犯施用第二級毒品罪，經本院以九十七年度易字第一九四○
    號判決判處有期徒刑六月確定，並接續前開案件後執行（現
    在臺灣臺北監獄臺北分監執行中，指揮書執畢日期為一百零
    一年一月七日）。於九十七年十月間，因犯竊盜、偽造文書
    等罪，經臺灣板橋地方法院以九十七年度易字第二一○五號
    判決分別判處有期徒刑十月、四月、四月，應執行有期徒刑
    一年四月在案。於九十七年十月間，因犯施用第一級毒品罪
    （二罪），經本院以九十七年度訴字第一八六九號判決各判
    處有期徒刑八月、七月，應執行有期徒刑一年二月在案。於
    九十七年十月間，又因犯施用第一級毒品罪，經本院以九十
    七年度訴字第一五○五號判決判處有期徒刑十月，嗣經臺灣
    高等法院以九十七年度上訴字第四九四一號判決上訴駁回在
    案。於九十七年十一月間，再因犯施用第一級毒品罪，經臺
    灣板橋地方法院以九十七年度訴字第四四六○號判決判處有
    期徒刑一年在案。於九十七年十一月間，另因犯竊盜、偽造
    文書、詐欺等多罪，經本院以九十七年度訴字第二○○一號
    判決判處應執行有期徒刑二年六月在案。於九十七年十一月
    間，復因犯施用第一級毒品、第二級毒品罪，經本院以九十
    七年度訴字第一八六八號判決各判處有期徒刑十月、八月，
    應執行有期徒刑一年五月在案。
二、甲○○不知悔改，基於施用第一級毒品海洛因、第二級毒品
    甲基安非他命之犯意，於九十七年八月十三日二十、二十一
    時許，在臺北縣新店市○○路一一○巷六十五號三樓住處，
    以將海洛因及甲基安非他命置入玻璃球內燒烤後吸取煙霧之
    方式，同時施用第一級毒品海洛因及第二級毒品甲基安非他
    命一次。嗣於九十七年八月十四日十二時許，在臺北市○○
    街四十巷內因行跡可疑為警盤查，甲○○同意採尿送驗，經
    警將所採尿液送臺灣尖端先進生技醫藥股份有限公司以初步
    檢驗－ＥＩＡ酵素免疫分析法及確認檢驗－ＧＣ／ＭＳ氣相
    層析／質譜儀法檢驗後呈鴉片類（嗎啡、可待因）、安非他
    命類（安非他命、甲基安非他命）陽性反應，始知上情。
三、案經臺北市政府警察局大同分局報請臺灣板橋地方法院檢察
    署檢察官呈請臺灣高等法院檢察署檢察長核准令轉臺灣臺北
    地方法院檢察署檢察官偵查起訴後，因甲○○於本院準備程
    序中就被訴事實為有罪之陳述，本院合議庭認為適宜由受命
    法官獨任進行簡式審判程序而裁定改由受命法官獨任進行簡
    式審判程序審理。
    理  由
一、上開事實，業據被告甲○○於本院準備程序及審理中自白不
    諱，而其於九十七年八月十四日為警查獲後所採集之尿液經
    警送臺灣尖端先進生技醫藥股份有限公司以初步檢驗－酵素
    免疫分析法（ＥＩＡ）及確認檢驗－氣相層析質譜儀（ＧＣ
    ／ＭＳ）法檢驗後呈鴉片類（嗎啡、可待因）、安非他命類
    （安非他命、甲基安非他命）陽性反應，有臺灣尖端先進生
    技醫藥股份有限公司九十七年八月二十九日濫用藥物檢驗報
    告一份在卷可查，是被告之任意性自白顯與事實相符。本案
    事證明確，被告於如事實欄二所載之時、地施用第一級毒品
    海洛因及第二級毒品甲基安非他命犯行堪以認定，應予依法
    論科。
二、查海洛因屬毒品危害防制條例第二條第二項第一款所稱之第
    一級毒品，甲基安非他命則為同條項第二款所稱之第二級毒
    品。核被告所為，係犯毒品危害防制條例第十條第一項之施
    用第一級毒品罪及同條第二項之施用第二級毒品罪。其持有
    第一級毒品海洛因、第二級毒品甲基安非他命之低度行為分
    別為施用第一級毒品海洛因及第二級毒品甲基安非他命之高
    度行為所吸收，均不另論罪。被告以一施用行為同時觸犯上
    開二罪名，為想像競合犯，應依刑法第五十五條之規定，從
    一重依毒品危害防制條例第十條第一項之施用第一級毒品罪
    處斷。查被告於九十四年七月間，因犯施用第二級毒品罪，
    經本院以九十四年度易字第一○九九號判決判處有期徒刑六
    月，嗣經臺灣高等法院以九十五年度上易字第一二三號案件
    受理後，因撤回上訴而確定；於九十五年一月間，因犯竊盜
    罪，經臺灣板橋地方法院以九十四年度易字第六九二號判決
    判處有期徒刑一年六月，嗣經臺灣高等法院以九十五年度上
    易字第五二六號判決上訴駁回確定，該二案件嗣經臺灣板橋
    地方法院以九十六年度聲減字第六八號裁定各減刑為有期徒
    刑三月、九月，並定應執行刑有期徒刑十一月又十五日確定
    ，於九十六年七月十六日因徒刑執行完畢出監，有臺灣高等
    法院被告前案紀錄表在卷可按，是被告受前開徒刑執行完畢
    後，五年以內故意再犯本案有期徒刑以上之罪，為累犯，應
    依刑法第四十七條第一項之規定，加重其刑。爰審酌被告前
    經觀察勒戒、強制戒治之矯治處遇、刑罰科處及執行完畢後
    ，猶為本案之施用第一級毒品海洛因、第二級毒品甲基安非
    他命之行為，且其有多項前科，素行不佳，惟其所為主要係
    戕害自身，並未直接積極損害他人之利益，犯罪之動機、目
    的、手段、生活狀況、智識程度暨犯罪後坦承犯行之態度等
    一切情狀，認公訴人於本院審理中具體求處之有期徒刑一年
    五月，尚嫌過重，爰量處如主文所示之刑。
據上論斷，應依刑事訴訟法第二百七十三條之一第一項、第二百
九十九條第一項前段，毒品危害防制條例第十條第一項、第二項
，刑法第十一條前段、第五十五條、第四十七條第一項，判決如
主文。
本案經檢察官楊展庚到庭執行職務
中    華    民    國    97    年    12    月    18    日
                  刑事第十一庭  法  官  黃紹紘
以上正本證明與原本無異。
如不服本判決應於收受送達後十日內向本院提出上訴書狀，並應
敘述具體理由；其未敘述上訴理由者，應於上訴期間屆滿後二十
日內向本院補提理由書（均須按他造當事人之人數附繕本）「切
勿逕送上級法院」。告訴人或被害人如對於本判決不服者，應具
備理由請求檢察官上訴，其上訴期間之計算係以檢察官收受判決
正本之日期為準。
                                書記官  陳靜君
中    華    民    國    97    年    12    月    25    日
附錄本案論罪科刑所犯法條全文
毒品危害防制條例第十條
施用第一級毒品者，處六月以上五年以下有期徒刑。
施用第二級毒品者，處三年以下有期徒刑。


司法院資訊處製作；財團法人民間司法改革基金會備份。
